# 请教陈斑竹：关于借调人员的薪酬问题

提问人：leon007 时间：2013-08-14 09:41:40
问题如下： 与本公司的关联公司签订劳动合同并且以借调方式来到本公司提供服务的人员是否属于职工范围中所定义的职工？如果是的话属于第几类？ 个人理解：属于会计准则上在应付职工薪酬核算的内容，属于（一）
借调人员的薪酬先由与其签订劳动合同的关联公司垫付，再向本公司收取，那么应付未付金额是应该反映在“应付职工薪酬”科目还是“其他应付款”科目？
个人理解：属于该类职工工资总额的部分计入应付职工薪酬薪酬核算，与公司自有职工核算方法一直；属于关联公司服务费性质费用，计入其他应付款即可。
支付借调人员工资在《现金流量表》中是否反映在“支付给职工以及为职工支付的现金”项下，如是，那么如果应付未付金额是反映在“其他应付款”科目，是否应将该支付数加入应付职工薪酬附注中的变动数，即同时增加计提数和支付数，力求现金流量表和应付职工薪酬附注的一致性？ 个人理解：问题同上，分清款项性质后，再编制现金流量表。

回答人：chenyiwei
基本赞同，但对于问题 2 ，本企业所承担的期末负债是真对关联公司的，不是针对职工个人的（职工个人的应得报酬已经结算完毕），因此比较倾向于期末在资产负债表上列报为其他应付款。